臺灣士林地方法院刑事判決　　　　　　93年度交簡上字第85號
公　訴　人　臺灣士林地方法院檢察署檢察官
上　訴　人
即　被　告　甲○○
上列上訴人因過失傷害案件，不服本院士林簡易庭中華民國93年
10月20日93年度士交簡字第1781號第一審判決（聲請簡易判決處
刑案號：93年度偵字第7574號），提起上訴，本院管轄之第二審
合議庭判決如下：
    主      文
上訴駁回。
    事實及理由
一、本案經本院審理結果，認第一審以上訴人犯刑法第284 條第
    1 項前段之過失傷害罪，判處罰金二千元，並諭知易服勞役
    之折算標準，其認事、用法及量刑均無不當，應予維持，並
    引用第一審判決書及檢察官聲請簡易判決處刑書記載之事實
    、證據。
二、被告上訴意旨略以：告訴人乙○○於車禍發生當天，曾表示
    並未受傷，其於事故發生2 日後始至私立德福診所就診驗傷
    ，稱其受有頸部扭傷之傷害，應非事實。又告訴人為職業軍
    人，故上開扭傷亦有可能為其出操運動時所受傷害，與本件
    車禍應無關係云云。經查：
  (一)被告辯稱告訴人乙○○於車禍發生後，曾向處理員警及救護
    車人員表示並未受傷乙節，雖據乙○○到庭證述屬實（見本
    院卷第63頁），惟證人乙○○就其當天表示未受傷，卻於2
    日後就醫診斷「頸部扭傷」之原因，業已結證表示：「（當
    時有無受傷？）我沒有外傷，當時沒有感覺受傷，車禍處理
    中作筆錄時才覺得我頸椎隱隱作痛。」、「（救護車當時有
    無到場？）有，但是我覺得不是很嚴重，沒有到不能走路的
    程度，所以我覺得沒有必要上救護車。」、「（11月15日發
    生車禍且當天頸椎就痛，為何11月17日才就診？）因為我是
    軍人，車禍處理完已經晚上11點，第2 天又是星期日，所以
    我等到星期1 才去就醫。」、「（你當時為何沒有告知任何
    人你有受傷？）因為我當時覺得這只是小車禍，我事後有寫
    存證信函請被告處理，也有到調委會申請，但是被告都沒有
    處理，我認為被告不負責任才會告上法院。」等語（見本院
    卷第61、63頁），衡諸被告所受傷害為「頸部扭傷」，並非
    明顯外傷，而依吾人生活經驗，此種傷害於緊急事故發生當
    時未能即時察覺或甚感輕微，直至稍事休息鎮定後，始感覺
    疼痛並進而就醫治療之情形，甚為常見，是告訴人前開證詞
    ，尚與常情相符，堪以採信。另查，本件車禍造成被告所駕
    駛之2E-4747 號自用小客車前車頭破損、車尾保險桿掉落，
    且告訴人所駕駛之ZL-5667 自用小客車亦受有左前保險桿及
    葉子板破損、左前輪鋁圈變形等損害，有車損照片8 幀在卷
    可參（見93年度偵字第7574號偵查卷宗第38至40頁、第53
    頁），兩車衝撞力道之強，可見一斑，則駕駛人在此猛烈衝
    擊搖晃之下，極易受有頸部之傷害，亦屬可預見之情形；且
    告訴人乙○○除於92 年11 月17日至德福診所看診外，尚分
    別於同年12月16日、17 日 、27日至安心中醫診所治療，有
    安心中醫診所收據及療程就診單共6 紙附卷足憑（見同上偵
    查卷第54頁），更足證其確實受有頸部扭傷之傷害無疑，被
    告辯稱告訴人並未受傷云云，應無足採。
  (二)復查，告訴人乙○○雖為職業軍人，然係擔任部隊財務官，
    負責預算核撥、採購案之審核、工程驗收等工作，無需帶兵
    出操或從事戰鬥教育，且自92年11月15日車禍發生後至同年
    月17日就醫治療期間，均未從事任何體能訓練或出操等情，
    業據證人乙○○到庭證述明確（見本院卷第61、62頁），則
    被告質疑告訴人乙○○所受頸部扭傷可能係出操訓練所導致
    云云，亦乏根據，不足憑採。
  (三)綜上所述，告訴人乙○○確因本件車禍受有頸部扭傷之傷害
    ，被告上訴意旨稱告訴人並未受傷，請求撤銷原判決，自無
    理由，應予駁回。另被告雖已與告訴人乙○○達成民事和解
    ，惟本院審酌其上訴後仍執前詞，否認告訴人受傷之事實，
    未見悔意，及原審僅判處罰金2,000 元，量刑頗輕等情形，
    認上開罰金刑仍以執行為適當，故不為緩刑之宣告，併此敘
    明。
據上論斷，應依刑事訴訟法第455 條之1 第1 項、第3 項、第36
8 條、第364 條、第373 條，判決如主文。
本案經檢察官陳銘鋒到庭執行職務
中　　華　　民　　國　　94　　年　　10　　月　　28　　日
                  刑事第二庭審判長法  官  林清吉
????????                  法?官  江翠萍
?????????????????法?官?馬傲霜
以上正本證明與原本無異。
不得上訴。
                                  書記官  陳玉瓊
中　　華　　民　　國　　94　　年　　10　　月　　31　　日
